臺灣板橋地方法院刑事判決　　　　　　 94年度交易字第158號
公　訴　人　臺灣板橋地方法院檢察署檢察官
被　　　告　乙○○
上列被告因業務過失傷害案件，經檢察官提起公訴（94年度偵字
第 9208 號），本院準備程序進行中，被告先就被訴事實為有罪
之陳述，本院合議庭裁定由受命法官獨任進行簡式審判程序，判
決如下：
    主  文
乙○○從事業務之人，因業務上之過失傷害人致重傷，處有期徒
刑柒月。
    事  實
一、乙○○任職於如意交通企業有限公司，擔任聯結車司機工作
    ，為從事駕駛業務之人，於民國93年3 月26日18時許，駕駛
    車牌號碼293-GB號（其後聯結拖車車號：AZ-99 號）之聯結
    車時，本應注意汽車駕駛人停車時，在禁止臨時停車處所，
    不得停車之規定，而依當時情形，並無不能注意之情事，竟
    仍貿然將上開聯結車違規停放在劃有紅實線標線之臺北縣新
    莊市○○○○道往富國路方向路側處，並予以熄火後下車離
    開現場，致使甲○○於同日22時54分許，騎乘車牌號碼WKW
    －918 號之輕型機車，沿後坑圳便道往富國路方向之車道直
    行行經上址時，閃避不及，其機車車頭與上開聯結車左後方
    發生擦撞，甲○○因而人車倒地，受有顏面多處撕裂傷、顱
    骨破裂、前額骨折、腦部外傷等傷害，及左眼因外傷性神經
    病變致已無光覺、無法矯正之重傷害。
二、案經甲○○訴由臺北縣政府警察局新莊分局報告臺灣板橋地
    方法院檢察署檢察官偵查起訴。
    理  由
一、按除被告所犯為死刑、無期徒刑、最輕本刑為三年以上有期
    徒刑之罪或高等法院管轄第一審案件者外，於前條第一項程
    序進行中，被告先就被訴事實為有罪之陳述時，審判長得告
    知被告簡式審判程序之旨，並聽取當事人、代理人、辯護人
    及輔佐人之意見後，裁定進行簡式審判程序，刑事訴訟法第
    273 條之1 第1 項定有明文。查本案被告乙○○所犯並非死
    刑、無期徒刑、最輕本刑為三年以上有徒刑之罪或高等法院
    管轄第一審案件，而於準備程序進行中，被告先就被訴事實
    為有罪之陳述，經告知簡式審判程序之旨，並聽取公訴人及
    被告之意見後，由本院合議庭以裁定由受命法官獨任進行簡
    式審判程序，合先敘明。
二、上開事實，業經被告乙○○於警詢、檢察官偵訊及本院審理
    時均坦承不諱（見臺灣板橋地方法院檢察署偵查卷宗93年度
    他字第6941號第4 頁、第134 、135 頁，本院卷94年7 月21
    日準備程序筆錄、同年10月27日簡式審判筆錄），核與告訴
    人甲○○於警詢時指訴情節相符（見前開偵查卷第5 頁），
    並有臺北縣政府警察局新莊分局製作記載本件車禍發生情形
    之道路交通事故調查報告表附事故現場圖、道路交通事故調
    查報告表(一)、(二)各1 紙、事故現場暨車損照片共10張及臺北
    縣政府警察局舉發違反道路交通管理事件通知單等在卷可稽
    （見前開偵查卷第8 至10頁、第13至17頁）。按汽車停車時
    ，禁止臨時停車處所不得停車；又紅實線設於路側，用以禁
    止臨時停車，道路交通安全規則第112 條第1 款、道路交通
　　標誌標線號誌設置規則第149 條第1 項第5 款分別訂有明文
  　。經查，觀諸卷附道路交通事故調查報告表之事故現場圖及
    現場照片所示（見前開偵查卷第8 頁、第15頁背面、第16頁
    背面）可知，被告確有將前揭車輛停放在路旁劃有紅實線標
    線之臺北縣新莊事後坑圳便道往富國路方向車道上無誤。被
    告於前揭時、地停放上開車輛，其應注意並能注意而不注意
    上開規定，以致告訴人於夜間騎乘機車行駛至上開地點，未
    能發現被告停放之上開聯結車而發生撞擊肇事，被告之行為
    自有過失。又告訴人因本件車禍受有顏面多處撕裂傷、顱骨
　　破裂、前額骨折、腦部外傷，及左眼外傷性視神經病變、裸
  　視僅剩光覺、無法矯正等傷害，有財團法人長庚紀念醫院林
    口醫學中心（以下稱長庚醫院）分別於93年4 月29日、同年
    5 月25日、同年6 月17日、同年6 月29日出具之勞工保險傷
    病診斷書影本共4 紙等存卷可參，並有告訴人所提出中華民
    國身心障礙手冊影本1 紙可佐（見前開偵查卷第19至20頁、
    第33頁背面），及迄93年10月6 日告訴人至長庚醫院回診時
    ，左眼已無光覺、無法矯正，且告訴人所受左眼之該等傷害
    確因本件車禍造成等情，分別有長庚醫院93年11月11日（93
    ）長庚院法字第1078號函暨函附告訴人之病歷影本、94年4
    月19日（94）長庚院法字第0009號函等附卷足憑，足認告訴
    人前揭左眼之傷勢，已達毀敗一目視能之重傷程度，亦無疑
    義。且被告之過失行為與告訴人所受之重傷害間，具有相當
    因果關係存在，至為灼然。本案事證明確，被告過失犯行洵
    堪認定，應依法論罪科刑。
三、被告任職於如意交通企業有限公司擔任聯結車司機工作，為
    從事業務之人，而有上開行為，核其所為係犯刑法第284 條
    第2 項後段之業務過失致重傷害罪。爰審酌被告為職業駕駛
    人，貪圖片刻之便利，於夜間違規停放聯結車於禁止臨時停
    車處後即下車離開，罔顧往來行駛車輛之安全，造成告訴人
    受到前開毀敗一目視能之重傷害，使其個人及家庭均頓陷困
    境，被告過失情節嚴重，且事發迄今已1 年7 月有餘，歷經
    多次調解，卻仍未與告訴人達成和解以賠償告訴人之損害，
    惟兼衡被告無其他前科、素行良好，且於偵審中均坦承犯行
    之態度等一切情狀，量處如主文所示之刑。
據上論斷，應依刑事訴訟法第273 條之1 第1 項、第299 條第1
項前段，刑法第284 條第2 項後段，判決如主文。
本案經檢察官陳孟黎到庭執行職務。
中　　華　　民　　國　　94　　年　　11　　月　　10　　日
　　　　　　　　　刑事第十一庭　法　官　林淑婷
以上正本證明與原本無異。
如不服本判決，應於判決送達後10日內，向本院提出上訴狀。
　　　　　　　　　　　　　　　　書記官　廖貞音
中　　華　　民　　國　　94　　年　　11　　月　　10　　日
附錄本案論罪科刑法條：
中華民國刑法第二百八十四條第二項後段
從事業務之人，因業務上之過失傷害人者，處一年以下有期徒刑
、拘役或一千元以下罰金，致重傷者，處三年以下有期徒刑、拘
役或二千元以下罰金。
